臺灣士林地方法院刑事判決　　　　　　　96年度易字第1183號
公　訴　人　臺灣士林地方法院檢察署檢察官
被　　　告　丙○○
　　　　　　　　　　之7
上列被告因竊盜等案件，經檢察官提起公訴（96年度偵字第6647
號），被告於準備程序就被訴犯罪事實為有罪之陳述，本院裁定
改依簡式審判程序審理，並判決如下：
    主  文
丙○○竊盜，處有期徒刑參月，如易科罰金，以新臺幣壹仟元折
算壹日，減為有期徒刑壹月又拾伍日，如易科罰金，以新臺幣壹
仟元折算壹日。又竊盜，處有期徒刑伍月，如易科罰金，以新臺
幣壹仟元折算壹日。應執行有期徒刑陸月，如易科罰金，以新臺
幣壹仟元折算壹日。
    事  實
一、丙○○意圖為自己不法之所有，於民國96年1 月6 日上午7
    時許，在臺北市○○區○○街64號前，見乙○○所有之車牌
    號碼A3W-928 號重型機車停放在路旁，且鑰匙置於腳踏板上
    ，遂以該鑰匙竊取該機車，得手後騎乘該重型機車前往臺北
    縣汐止市○○路○ 段615 號29樓之7 住處附近垃圾場，將A3
    W-928 號車牌拆卸後丟棄，改懸掛自己所有之8HC-171 號車
    牌於該重型機車，供己使用。復於同年5 月18日晚間10時10
    分許，於騎乘上開懸掛8HC-171 號車牌之機車，行經臺北市
    大安區○○路○ 段31巷33號前時，因見甲○○所駕駛之車牌
    號碼5021-MR 號自用小客車（車主為甲○○之女友林美欣）
    未熄火且車內無人，遂另行起意，基於不法所有之意圖，先
    將其所騎乘之重型機車騎往臺北市○○區○○路1 段31巷與
    忠孝東路4 段101 巷口附近停放後，隨即步行至該部自小客
    車旁，趁四下無人之際，徒手竊取該自小客車（車內有甲○○所有之身分證、健保卡、花旗商業銀行第00000000000000
    00號信用卡、中國國際商業銀行《已改為兆豐國際商業銀行
    》第0000000000000000號信用卡、臺新國際商業銀行第0000
    000000000000號提款卡各1 張、PHSi92型號行動電話1支 、
    MIO168型號衛星導航器、MP3 各1 臺、現金新臺幣3 萬元及
    服飾貨品1 批、洋酒6 瓶、燭台2 個、太陽眼鏡2 副），得
    手後據為己有使用。另於同年5 月26日，在臺北市中山區○○○路某不詳處所，將上開自用小客車之5021 -MR號車牌拆
    下，改懸掛其所有之5B-4400 號車牌，而將5021 -MR號車牌
    藏置在其所有，停放於臺北縣汐止市○○○路○ 段25號前自
    小客車後行李箱內。嗣經甲○○調閱現場監視錄影帶並報警
    處理，經警於同年5 月27日凌晨2 時20分許持本院核發之搜
    索票，在丙○○上址住處及地下室4 樓停車場搜索查獲。
二、案經甲○○訴由臺北市政府警察局大安分局報告臺灣士林地
    方法院檢察署檢察官偵查起訴。
    理  由
一、本件被告丙○○所犯非死刑、無期徒刑或最輕本刑有期徒刑
    三年以上之罪，亦非高等法院管轄第一審案件，且於準備程
    序進行中，被告先就被訴事實為有罪之陳述，經告知被告簡
    式審判程序之旨，並聽取檢察官、被告之意見後，本院裁定
    改依簡式審判程序審理，是本件之證據調查，依刑事訴訟法
    第273 條之2 規定，不受同法第159 條第1 項、第161 條之
    2 、第161 條之3 、第163 條之1 及第164 條至第170 條規
    定之限制，合先敘明。
二、前開犯罪事實，迭據被告於警詢（見偵查卷第10至14頁、本
    院卷第13至14頁）、檢察官偵查中（見偵查卷第81至82頁、
    90至91頁）及本院準備程序、審理時坦承不諱（見本院96年
    8 月14日筆錄），復經證人即被害人乙○○、甲○○及林美
    欣分別於警詢、檢察官偵查中證述明確（見偵查卷第15至24
    頁、90至91頁、本院卷第11至12頁）、並有現場監視器錄影
    畫面之翻拍照片影本3 張（見偵查卷第37至38頁）、車號A3
    W-928 號機車、車號5021-MR 號自用小客車、車號8HC-171
    號機車、車號5B-4400 號自用小客車之車籍基本資料各1 張
    （見偵查卷第30至31頁、43至44頁）、車號A3W-928 號機車
    、車號5021-MR 號自用小客車之車輛尋獲電腦輸入單各1 張
    （見偵查卷第57、59頁）、臺北市政府警察局大安分局搜索
    扣押筆錄、扣押物品目錄表（見偵查卷第48至55頁、本院卷
    第15頁）、贓物認領保管單4 張（見偵查卷第56、58、60頁
    及本院卷第10）及現場照片26張（見偵查卷第67至77頁、本
    院卷第16至18頁）附卷可證，被告自白與事實相符，應堪認
    為真正，本案事證明確，被告犯行堪已認定，應予依法論科
    。
三、核被告先後2次竊取他人動產之行為，均犯刑法第320 條第1
    項之竊盜罪。被告所為2 次竊盜犯行，時間及地點互異，且
    係侵害2 個不同之財產監督權，被害法益既不相同，自應分
    論併罰。爰審酌被告前有犯罪紀錄，素行不佳，其年輕力壯
    ，不思循正當工作途徑獲取生活所需，竟圖以竊取他人財物
    之方式不勞而獲，且前已因竊盜案件，經法院判處刑責，竟
    未知悔悟，仍為本件二次犯行，法治觀念顯有嚴重偏差，對
    於社會治安之危害亦難謂輕微，惟其犯後坦承犯罪，態度尚
    好，案發後並主動歸還被害人甲○○、林美欣其於車號5021
    -MR 號小客車上所取得之MP3 、洋酒等財物，且與告訴人甲○○達成和解，有和解書1 紙在卷可查（見本院卷），另參
    酌被告各次犯罪所得、品行、智識程度等一切情狀，分別量
    處如主文所示之刑，並均諭知易科罰金之折算標準。又被告
    竊取被害人乙○○所有機車之犯罪時間係在96年4 月24日以
    前，所犯之上開罪名，復無不得減刑之例外情形，合於中華
    民國96年罪犯減刑條例第2 條第1 項第3 款之規定，應依該
    條例之規定，減輕其宣告刑二分之一，即有期徒刑1 月又15
    日，並與其竊取自用小客車之犯行，定其應執行刑為有期徒
    刑6月，並諭知易科罰金之折算標準，以資懲儆。
據上論斷，應依刑事訴訟法第273 條之1 第1 項、第299 條第1
項前段，刑法第320 條第1 項、第41條第1 項、第51條第5 款，
刑法施行法第1 條之1 第1 項、第2 項前段，中華民國罪犯減刑
條例第2 條第1 項第3 款、第7 條、第9 條、第11條，判決如主
文。
本案經檢察官吳維雅到庭執行職務。
中　　華　　民　　國　　96　　年　　8 　　月　  28  　日
　　　　　　　　　刑事第五庭法　官  汪梅芬
以上正本證明與原本無異。
如不服本判決，應於判決送達後10日內，向本院提出上訴狀。
                            書記官  張馨尹
中　　華　　民　　國　　96　　年　　8 　　月　　28　　日
附錄論罪科刑法條
刑法第320條第1項
意圖為自己或第三人不法之所有，而竊取他人之動產者，為竊
盜罪，處5 年以下有期徒刑、拘役或5 百元以下罰金。
